# 开发支出资本化审计如何确定？

提问人：斜阳草树 时间：2011-07-13 21:29:19
各位大侠，某上市公司发生大额开发支出，企业内部有立项文件，可行性研究报告等文件，且提供了符合资本化条件的说明将开发支出予以资本化在开发支出科目归集。由于金额较大，投资者可能基于此是否确实符合资本化要求，而一定程度上怀疑利润的真实性。
故想问一下，基于审计谨慎性考虑，应该取得什么证据才能证实其确实符合资本化要求？ 审计作为非专业人士无法得知研发支出是否能够形成非专利技术，对企业生产改进，技术提高有很大作用。

回答人：chenyiwei
1 、了解和测试企业与研究开发活动相关的内控制度，了解企业内部规定的研发流程，在一阶段结束进入下一阶段之前需要经过那些内部审批手续，关注这些管理制度和内控制度能否为某一阶段的开发支出是否符合资本化条件提供证据。获取管理层对相关事项的判断和估计以及相关的书面声明。 2 、充分利用该领域内专家的工作，请专家对技术和经济方面的可行性等问题发表意见供参考。 3 、结合行业特点、过去审计该企业和同行业内其他企业时所了解到的情况和所获取的经验等，考虑资本化的依据是否充分、合理。可以适当关注同行业的操作惯例。 4 、根据行业特点应予以考虑的其他因素。